【裁判字號】    90,易,533
【裁判日期】    901130
【裁判案由】    賭博
【裁判全文】
臺灣花蓮地方法院刑事判決                            九十年度易字第五三三號
    公  訴  人  臺灣花蓮地方法院檢察署檢察官
    被      告  甲○○
右列被告因賭博案件，經檢察官提起公訴（九十年度偵字第二一一六號），本院判決
如左：
    主  文
甲○○連續意圖營利，聚眾賭博，處有期徒刑肆月，如易科罰金，以參佰元折算壹日
。扣案之帳冊壹本、傳真機壹台均沒收。
    事  實
一、甲○○前曾有賭博案件前科，猶不知悔改，復基於意圖營利之概括犯意，自民國
    （下同）九十年二月間某日起至九十年六月間某日止，連續在花蓮縣吉安鄉○○
    ○路三九六號其所開設之「十全五金行」之公共場所，經營俗稱「六合彩」賭博
    ，聚集不特定之人簽選號碼賭博財物，簽賭方式為自零一至四七共四十七個號碼
    ，每簽一支賭資為新台幣（下同）八十元不等之金額，以簽選號碼方式賭博財物
    。約定所簽選之號碼與每星期二、四同日香港六合彩開出之六組號碼相同者，賭
    客簽中二個號碼（俗稱二星）得五千元，簽中三個號碼（俗稱三星）可贏得五萬
    元、簽中四個號碼（俗稱四星）可贏五十萬元，如未簽中，則由甲○○贏得賭資
    。嗣經警持臺灣花蓮地方法院檢察署檢察官所簽發之搜索票，於九十年六月二十
    一日十八時許，在上處搜索而查獲上開賭博情事，並扣得甲○○所有簽賭帳冊一
    本及供賭客簽賭所用之傳真機一台。
二、案經花蓮縣警察局吉安分局報請臺灣花蓮地方法院檢察署檢察官偵查起訴。
    理  由
一、訊據被告甲○○矢口否認上開犯行，辯稱：伊並無經營六合彩，係警察要伊承認
    此事，查扣之帳冊有些是朋友間往來借款紀錄，有些是自己研究六合彩所記云云
    。然查，被告於警訊中已坦承上開犯行，此有警訊筆錄一份在卷可參，而觀諸上
    開扣案帳冊所記載，幾乎均為六合彩簽賭數字之記載（含倍數表、登記簽注號碼
    等資料），被告辯稱上開帳冊乃朋友間借款往來資料等語，並不足採。此外，復
    有現場照片四幀附卷可稽，傳真機一台扣案足憑，本件事證明確，被告犯行洵堪
    認定，應予依法論科。
二、核被告甲○○所為，係犯刑法第二百六十八條之意圖營利供給賭博場所罪、意圖
    營利聚眾賭博罪及同法第二百六十六條第一項前段之在公眾得出入之場所賭博罪
    。又其先後多次犯行，時間緊接，方法相同，觸犯構成要件相同之罪，顯各係基
    於概括犯意為之，均應依連續犯之規定以一罪論，並加重其刑。被告以一行為，
    觸犯上開三罪名，為想像競合犯，應從一情節較重之意圖營利聚眾賭博罪處斷。
    爰審酌被告之犯行、犯罪之動機、手段、目的、對社會風氣之影響及犯罪後之態
    度等一切情狀，量處如主文所示之刑，並諭知易科罰金之折算標準。扣案之帳冊
    一本、傳真機一台，係供犯罪所用之物，且屬被告所有，業據被告於警訊時供承
    在卷，爰依刑法第三十八條第一項第二款宣告沒收。
據上論斷，應依刑事訴訟法第二百九十九條第一項前段，刑法第五十六條、第二百六
十八條、第二百六十六條第一項前段、第五十五條、第四十一條第一項前段、第三十
八條第一項第二款，罰金罰鍰提高標準條例第一條前段、第二條，判決如主文。
本案經檢察官李子春到庭執行職務
中      華      民      國    九十      年     十一     月     三十     日
                              臺灣花蓮地方法院刑事庭
                                  法  官  林  國  泰
右正本證明與原本無異。
如對本判決不服，應於送達後十日內，向本院提出上訴狀。（應抄附繕本）
                                  法院書記官
中      華      民      國    九十      年     十三     月      三      日
附錄本判決論罪之法律條文：
刑法第二百六十八條：
意圖營利，供給賭博場所或聚眾賭博者，處三年以下有期徒刑，得併科三千元以下罰
金。
刑法第二百六十六條：
在公共場所或公眾得出入之場所賭博財物者，處一千元以下罰金，但以供人暫時娛樂
之物為賭博者，不在此限。
當場賭博之器具與在賭檯或兌換籌碼處之財物，不問屬於犯人與否，沒收之。


司法院資訊處製作；財團法人民間司法改革基金會備份。
